【裁判字號】    90,交易,425
【裁判日期】    900724
【裁判案由】    公共危險
【裁判全文】
臺灣高雄地方法院刑事判決                          九十年度交易字第四二五號
    公  訴  人  臺灣高雄地方法院檢察署檢察官
    被      告  乙○○
右列被告因公共危險案件，經檢察官聲請簡易判決處刑（九十年度偵字第一一０二０
號），本院高雄簡易庭認不宜以簡易判決處刑，移由普通庭依通常程序審理，本院判
決如左：
    主    文
乙○○無罪。
    理    由
一、公訴意旨係以：被告乙○○於民國九十年五月二十三日凌晨二時許，飲酒後精神
    已不能集中，竟駕駛車牌號碼Ｅ五－九二四０號自用小客車，行經高雄市○○區
    ○○路與海專路口時，疏於注意煞車不及，撞上道路施工之安全島，致車前保險
    桿損壞，顯已不能安全駕駛交通工具而駕駛。嗣經員警到場處理，測試酒精濃度
    為每公升０．三０毫克。因而認被告涉犯刑法第一百八十五條之三公共危險罪嫌
    云云。
二、按犯罪事實應依證據認定之，無證據不得認定其犯罪事實；復不能證明被告犯罪
    者，應諭知無罪之判決，刑事訴訟法第一百五十四條、第三百零一條第一項分別
    定有明文。次刑法第一百八十五條之三公共危險罪規定之構成要件，除須駕駛人
    服用毒品、麻醉藥品、酒類或其他相類之物駕駛動力交通工具外，尚須符合「不
    能安全駕駛動力交通工具而駕駛」之要件，此觀該條文義自明。
三、本件公訴意旨認被告涉犯刑法第一百八十五條之三公共危險罪嫌，無非以被告於
    警訊中之自白、高雄市政府警察局舉發違反道路交通事件通知單、道路交通事故
    調查報告表、酒精濃度測試表等資料為主要論據。訊據被告固不否認飲酒後駕車
    之事實，惟堅詞否認有何公共危險之犯行，辯稱：「我當時精神狀況很好，是因
    為光線太暗，不小心才撞到安全島的。」等語。經查：本院質之證人甲○○即當
    時取締之高雄市政府警察局楠梓分局後勁派出所員警到庭證稱：「問：當時天候
    如何？答：下毛毛雨。問：施工安全島有無擺設警告牌？答：當時天暗看不清楚
    。問：當時你看被告精神狀況如何？答：還很好。問：被告神智是否清楚？答：
    應該是很清楚。問：有無像喝醉酒的樣子？答：看不出來有喝醉酒的樣子。問：
    做筆錄時，被告反應如何？答：意識都很清楚。」（見本院九十年七月十六日審
    判筆錄）等語以觀，核與被告前揭所辯相符，足認被告當時之精神狀況、意識均
    與正常人無異。況參酌我國目前實務係以呼氣酒精濃度每公升０．五五毫克（０
    ．五五ＭＧ＼Ｌ）作為認定絕對不能安全駕駛動力交通工具之標準，被告於案發
    當時之呼氣中酒精濃度含量每公升為０．三０毫克，有其酒精濃度測試表一紙附
    於警訊卷可稽，尚未達每公升０．五五毫克以上之標準，並參之本件現場測試觀
    察紀錄表內之觀察結果僅記載駕駛過程，因撞上路中施工地之隔離磚等情，亦無
    任何不能安全駕駛動力交通工具之具體記載。綜上所述，並無證據足資認定被告
    服用酒類後已達「不能安全駕駛」動力交通工具之程度而仍駕駛動力交通工具。
    此外，本院復查無其他積極證據足資證明被告已達「不能安全駕駛」動力交通工
    具之程度，則縱被告服用酒類後，駕駛上開自用小客車，其行為尚與刑法第一百
    八十五條之三公共危險罪規定之構成要件尚屬有間，不能證明被告犯罪，自應為
    無罪之諭知。
據上論斷，應依刑事訴訟法第三百零一條第一項，判決如主文。
本案經檢察官陳碧霞到庭執行職務。
中    華    民    國      九十      年      七      月      二十四      日
                                  臺灣高雄地方法院刑事第七庭
                                      法  官  蔡  正  雄
右正本證明與原本無異。
如不服本判決，應於判決送達後十日內，向本院提出上訴狀。
                                      書記官  許  雅  惠
中    華    民    國      九十      年      七      月      二十四      日


司法院資訊處製作；財團法人民間司法改革基金會備份。
